FABIO RAMOS FRONT-END DEVELOPER





Desarrollador FrontEnd con solidos conocimientos en React, Javascript, Typescritp, ECS6+, HTML5 y CSS3, cuento con 4 años de experiencia en el sector de la programación, me especializo a la creación de interfaces accesibles, interactivas e intuitivas con mucha atención al detalle. Aunque mi enfoque principal es el FrontEnd, también tengo experiencia en roles Full Stack y BackEnd, lo que me capacita para cargos de estas características.

EXPERIENCIA PROFESIONAL

Software Developer

CENSYS S.A. Dec. 2023 - Actualidad

Participé en el desarrollo, implementación y mantenimiento de requerimientos funcionales para sistemas bancarios, con un enfoque Full Stack que integra PowerBuilder en el FrontEnd y SQL en el BackEnd, dentro de un marco de trabajo ágil bajo la metodología Scrum. Realicé desarrollos de módulos de manera individual y grupal, adquirí experiencia en el uso de documentación técnica (AFR y Guías de Desarrollo). Además, brindé capacitaciones a compañeros de menor seniority, al cliente y a otros equipos scrum sobre requerimientos que desarrolle y consultas técnicas. Gestione mi trabajo y actividades con Jira.

SQL - T-SQL - PowerBuilder - Sybase - Jira - Redmine - Scrum

Full Stack Developer [MERN]

Freelance Jun. 2021 - May. 2024

Llevé a cabo el desarrollo y mantenimiento de más de 12 aplicaciones web utilizando el stack MERN, incluyendo e-commerce, SPAs, blogs, entre otras. En cada aplicación, aseguré el rendimiento, diseño adaptable, accesibilidad, posicionamiento web SEO. Realicé el deploy de todas las aplicaciones mediante servicios como Vercel, Render y Heroku. Implementé features como pasarelas de pago y medios de contacto consumiendo diversas API (MercadoPago, Nodemailer, WhatsApp, etc). Además, gestioné el control de versiones de las aplicaciones con Git/GitHub y administré el flujo de actividades utilizando Trello.

React - Node - Javascript/Typescript - HTML5 - CSS - Bootstrap - NextUI - Express - MongoDB - Postman -Git/Github - Trello - SEO Vercel - Render - Canva

SOFT SKILLS

- Trabajo en equipo
- Resolución de problemas
- Atención al detalle
- Inglés Avanzado B2/C1

IDIOMAS

- Comunicación
- · Pensamiento critico
- Versatilidad
- · Aprendizaje rápido Liderazgo

EDUCACIÓN

Ingenieria en sistemas de informacion

Universidad tecnológica nacional UTN | 2022 - Act

Front-End Developer - Web UI (SSR)

Globant | Jul. 2024 - Oct. 2024

Intensivo V - Certificación Ingles B2 Instituto RUSH | Mar. 2024 - Nov. 2024

CERTIFICACIONES

Español - Nativo

Certificado de Estudios de Inglés - B2

Instituto Rush | 2024

Certificado de Back-End Node Developer

RollingCode School | 2024

Certificado Oficial EF SET - C1 Advanced EF SET | 2023

Certificación en Testing QC/QA

Global Learning | 2023

Certificado de Programador Front-End

ITMaster Academy | 2022

Certificado de Full Stack Web Developer

RollingCode School | 2021